最　高　行　政　法　院　裁　定
　　　　　　　　　　　　　　　　　　 96年度裁字第02392號
上　訴　人　吉食道食品有限公司
代　表　人　甲○○
被 上訴 人　財政部基隆關稅局
代　表　人　丘　欣
上列當事人間因虛報進口貨物產地事件，上訴人對於中華民國95
年4月13日臺北高等行政法院94年度訴字第1387號判決，提起上
訴，本院裁定如下：
　　主  文
上訴駁回。
上訴審訴訟費用由上訴人負擔。
　　理  由
一、按對於高等行政法院判決之上訴，非以其違背法令為理由，
    不得為之，行政訴訟法第242條定有明文。同法第243條第1
    項規定，判決不適用法規或適用不當者，為違背法令；而判
    決有第243條第2項所列各款情形之一者，其判決當然違背法
    令。又提起上訴，應以上訴狀表明上訴理由並應添具關於上
    訴理由之必要證據，復為同法第244條第1項第4款及第2項所
    明定。準此，當事人提起上訴，如以原審判決有行政訴訟法
    第243條第1項不適用法規或適用法規不當為理由時，其上訴
    狀或理由書應有具體之指摘，並揭示該法規之條項或其內容
    ；如以原審判決有第243條第2項所列各款情形之當然違背法
    令為理由時，其上訴狀應揭示合於該款之事實。上訴狀或理
    由書如未依此項方法表明，或其所表明者，顯與上開法條規
    定之情形不相合時，即難認為已對高等行政法院判決之違背
    法令有具體之指摘，其上訴自難認為合法。
二、上訴意旨略謂：(一)、上訴人提出CERTIFICATE OF ORIGIN及
    PHYTOSANITARY CERTIFICATE兩份文件作為系爭來貨確實產
    自泰國，而對其中CERTIFICATE OF ORIGIN之文件，被上訴
    人從未認為該CERTIFICATE OF ORIGIN非屬產地證明，但原
    審法院卻指依上訴人所提泰國之檢驗證明文件CERTIFICATE
    OF ORIGIN及PHYTOSANITARY CERTIFICATE觀之，來源證明是
    否即係產地證明，本不無疑慮，而強行將CERTIFICATE OF
    ORIGIN曲解為「來源證明」，非屬「產地證明」，不無強行
    曲解之虞，而原審法院憑此強行曲解之意思為事實之認定，
    已有違誤。若如原審法院所解釋CERTIFICATE OF ORIGIN為
    「來源證明」，則上訴人所提出之CERTIFICATE OF ORIGIN
    亦足證明系爭來貨確實之來源確實來自泰國，亦不應為不利
    上訴人之認定。(二)、上訴人已提出相關證明文件，而該證明
    文件並未為被上訴人認定係屬偽造，則依進口貨物原產地認
    定標準參考事項第8點之規定，被上訴人並無依職權認定系
    爭來貨之產地之裁量權，被上訴人違反「裁量收縮」之規定
    ，原審法院對被上訴人之違反，棄而不論，自屬違法。(三)、
    被上訴人科罰上訴人貨價2倍之罰鍰，依司法院釋字第275號
    及本院62年度判字第30號判例說明，被上訴人自應就上訴人
    具有故意過失負舉證責任。然上訴人向泰國購買系爭貨物，
    並有泰國政府機關所出具之相關文件證明產地係屬泰國，而
    運送系爭貨物之船舶又直接從泰國不經第三港口而到達台灣
    高雄，對於系爭貨物產地是何處？如何能有認識，而謂上訴
    人有故意，縱使系爭來貨係屬大陸物品，此亦為泰國東成企
    業兩合公司與第三人之交易行為，上訴人並不知悉，如何能
    逕認上訴人明知系爭貨物產地並非泰國。原審法院卻認為上
    訴人自國外進口貨物，卻仍謊報產地為泰國，其有逃避管制
    之故意，顯有認定事實未憑證據之違法等語。
三、本件原審就上訴人所提泰國之檢驗證明文件，認該文件非屬
    產地證明書，並就上訴人申報自泰國進口之百合，送請原產
    地認定委員會審查結果，認上訴人申報進口貨物之原產地為
    中國大陸為可採，及認上訴人有逃避管制之故意等情，業於
    判決內詳述得心證之理由，經核並無不合。上訴意旨係就原
    審取捨證據、認定事實之職權行使，指摘其為不當，難認為
    對高等行政法院判決之如何違背法令已有具體之指摘。依首
    揭說明，其上訴為不合法，應予駁回。
四、依行政訴訟法第249條第1項前段、第104條、民事訴訟法第
    95條、第78條，裁定如主文。
中　　華　　民　　國　　96　　年　　10　　月　　25　　日
                  第四庭審判長法  官　鍾　耀　光
                              法  官  姜　仁　脩
                              法  官　王　德　麟
                              法  官　黃　清　光
                              法  官　吳　慧　娟
以  上  正  本  證  明  與  原  本  無  異
中　　華　　民　　國　　96　　年　　10　　月　　26　　日
　　　　　　　　　　　　　　　書記官　黃　淑　櫻
